【裁判字號】    89,訴,334
【裁判日期】    890510
【裁判案由】    違反自來水法
【裁判全文】
臺灣彰化地方法院刑事判決                          八十九年度訴字第三三四號
    公  訴  人  臺灣彰化地方法院檢察署檢察官
    被      告  乙  ○  ○
右列被告因違反自來水法案件，經檢察官聲請簡易判決處刑（八十八年度偵字第九七
二五號），本院認應適用通常程序審判，判決如左：
    主      文
乙○○用將水表倒裝之方法致量水器失效，處拘役肆拾日。緩刑貳年。
    事      實
乙○○於民國八十八年十月初，因發現裝設於其彰化縣田尾鄉○○村○○路三十九號
住處之自來水管線內線漏水，為避免支出大量水費，竟於同年月二日，擅自將台灣省
自來水公司裝設於其住處外之水表卸下後，倒裝回去，致使該量水器失效，而接續竊
水使用，迄同年月七日十一時許，始為台灣省自來水公司甲○○○所派員會警查獲。
案經彰化縣警察局北斗分局報請臺灣彰化地方法院檢察署檢察官偵查起訴。
    理      由
一、訊據被告乙○○固坦承於右揭時地，將前開住處前之水表卸下重裝等情不諱，然
    矢口否認有何竊水犯行，辯稱：因「九二一地震」後，停水再供水時，其發現住
    處之水管漏水，為了將水關閉，而拆卸水表，結果在裝回去時，裝反了，並非故
    意倒裝云云。惟查被告於警訊時，業已自承係因發現水管漏水，怕水費過高，始
    將水表倒裝等語，徵之本件裝設於被告住處外之水表，其進水端另設有總開關（
    凡而），此有卷附查獲照片可稽，果被告目的在修理漏水之水管，其原可將總開
    關關閉，以達止水之效果，實無必要將水表卸下再重裝，足證被告事後所辯，係
    卸責之詞，不足採信。此外，復有台灣省自來水公司用水實地調查表、追償水費
    核計單各一紙及現場照片三幀在卷可資佐證。本件罪證明確，被告竊水犯行堪以
    認定。
二、核被告所為，係犯自來水法第九十八條第三款之竊水罪。爰審酌被告犯罪之動機
    、目的、手段、所生之危害及犯罪後之態度等一切情狀，量處如主文所示之刑。
    又被告前未曾受有期徒刑以上刑之宣告，有臺灣彰化地方法院檢察署刑案資料查
    註紀錄表足稽，經此教訓，當知警惕而無再犯之虞，本院認本件所宣告之刑，以
    暫不執行為宜，爰依法宣告緩刑二年，以啟自新。
據上論斷，應依刑事訴訟法第四百五十二條、第二百九十九條第一項前段，自來水法
第九十八條第三款，刑法第十一條前段、第七十四條第一款，罰金罰鍰提高標準條例
第一條前段，判決如主文。
中    華    民    國    八十九      年      五      月        十        日
                                    法      官  邱  顯  祥
右正本證明與原本無異。
如不服本判決，應於判決送達後十日內向本院提出上訴狀( 須附繕本 )。
告訴人或被害人對於判決如有不服具備理由請求檢察官上訴者，其上訴期間之計算係
以檢察官收受判決正本之日期為準。
                                    法院書記官  簡  茂  村
中    華    民    國    八十九      年      五      月        十二      日
自來水法第九十八條
有左列行為之一者為竊水，處五年以下有期徒刑、拘役或五百元以下罰金。
一、未經自來水事業許可，在自來水事業供水管上取水者。
二、繞越所裝量水器私接水管者。
三、毀或改變水器之構造，或用其他方法致量水器失效或不準確者。
四、未經自來水事業許可，擅自開啟消火栓取用自來水者；但因消防需要而開啟不在
    此限。


司法院資訊處製作；財團法人民間司法改革基金會備份。
